臺灣桃園地方法院刑事判決　　　　　　　　　　　　九十一年度交易字第四九八號
　　公　訴　人　臺灣桃園地方法院檢察署檢察官
　　被　　　告　甲○○
右列被告因公共危險等案件，經檢察官向本院桃園簡易庭聲請簡易判決處刑（九十年
度偵字第一五一二六號），經該庭認有刑事訴訟法第四百五十一條之一第四項第四款
之情形，移由本院依通常程序審理，本院判決如左：
    主      文
甲○○服用酒類不能安全駕駛動力交通工具而駕駛，處拘役貳拾日，如易科罰金，以
參佰元折算壹日。
被訴過失傷害部分公訴不受理。
    事      實
一、甲○○明知汽車駕駛人服用酒類後不能安全駕駛動力交通工具者，不得駕車，於
    民國（下同）九十年九月三日晚間十時許，在桃園市南門市場附近友人住處，飲
    用藥酒後，已呈現多話、大笑及腳步不穩等之酒醉現象（惟尚未達心神喪失或精
    神耗弱之程度），而不能安全駕駛動力交通工具，竟仍駕駛車號ＫＯ－４０８６
    號自小客車，沿桃園市○○路往龜山方向行駛。迨於翌日即九十年九月三日凌晨
    一時五十分許，行經有號誌燈之復興路與民族路有閃黃燈警示之交岔路口時，甲
    ○○因飲酒過量致反應、判斷力及操控車輛之能力均劣於平時，無法為安全之駕
    駛之注意，而與適時由民族路駛來之由乙○○所駕駛之車號ＸＲ－８１５９號自
    小客車發生碰撞，致乙○○左手臂及頸部受傷（過失傷害部分業據告訴人乙○○
    於言詞辯論終結前撤回告訴）。經警據報前往處理，並對甲○○施以酒精呼氣濃
    度檢測，結果測定值惟零點四四Ｍ／ＧＬ。
二、案經被害人乙○○訴由及桃園縣警察局桃園分局報請臺灣桃園地方法院檢察署檢
    察官偵查起訴。
    理      由
壹、有罪部分：
一、前開事實，業經被告甲○○於警局訊問及本院審理中坦白承認。並與告訴人乙○
    ○在警訊中所述情節相吻合。此外，又有刑法第一百八十五條之三案件測試觀察
    紀錄表、桃園縣警察局舉發違反道路交通管理事件通知單、測定值達零點四四Ｍ
    ／ＧＬ之酒精測試報告、桃園縣警察局道路交通事故調查報告表及駕駛執照各乙
    件在卷足憑。按酒精呼氣濃度達每公升○‧五五毫克或血液濃度達百分之○‧一
    一以上，肇事率為一般人十倍以上，參考德國、美國標準，應認為已達不能安全
    駕駛之標準，有法務部八十八年五月十八日法八八檢字第一六六九號函可資參照
    。另依照交通部運輸研究所七十九年八月對駕駛人行為之研究（酒醉駕車對駕駛
    行為之分析研究）指出，吐氣每公升酒精含量零點二五ＭＧ等於血液中酒精濃度
    （Blood  Alcohol Concentration簡稱BAC）百分之零點零五（亦即每100ＭＬ血
    液中含50ＭＧ酒精），而(一) BAC到達百分之0.03至百分之0.05時，對駕駛能力之
    影響為：多數駕駛人心境逐漸變幻不定、視覺與反應靈敏性減弱、對速度及距離
    的判斷力差。對心理行為之影響為：觀察力逐漸欠缺、心情漸趨輕鬆、自信心增
    加、多話、精神狀況處於陶醉感。(二) BAC到達百分之0.05至百分之0.08時，對駕
    駛能力之影響為：反應遲純、駕駛能力受損、遲而不決或決而不行。對心理行為
    之影響為：情緒鬆弛、感情與行為趨向誇張、肌肉不協調、精神處於興奮狀態。
    (三) BAC到達百分之0.08至百分之0.15時，對駕駛能力之影響為：判斷力嚴重受到
    影響、能與精神協調受損、駕駛之體能困難增加。對心理行為之影響為：產生情
    緒異常現象、步伐不平穩、言語不清、反應惡劣、記憶及判斷力受損、精神處於
    錯亂狀態。(四) BAC超過百分之0.15，對駕駛人能力之影響為：無法開車。對心理
    行為之影響為：爛醉如泥、失去知覺可能致死、精神處於昏睡狀態。本件被告肇
    事後經警測試其吐氣所含酒精濃度已達零點四四ＭＧ／Ｌ，已如前所述，相當於
    BAC百分之0.088。且其酒後駕駛於閃黃燈警視之交岔路口未減速慢行肇事，並於
    肇事後酒測時呈現多話、大笑及腳步不穩等之酒醉現象，有前開測試觀察紀錄表
    記載可憑，並據證人即處理警員翁祖國到庭證述無訛。足見其因飲酒所引起之生
    理作用已達無法正確辨識道路及號誌狀況，而不能安全駕駛動力交通工具之狀態
    。從而被告之自白自信與事實相符，其犯行已足可認定。
二、核被告甲○○所為，係犯刑法第一百八十五條之三之服用酒類不能安全駕駛交通
    動力工具而駕駛罪。爰審酌被告並無前科，素行甚佳，及其犯罪之動機、手段、
    所生之危害、已與被害人達成和解賠償及坦承犯行態度良好等一切情狀，量處如
    主文所示之刑，並諭知易科罰金之折算標準，以資懲儆。
貳、不受理部分：
一、按告訴乃論之罪，告訴人於第一審辯論終結前得撤回其告訴；又告訴經撤回者，
    法院應諭知不受理之判決，刑事訴訟法第二百三十八條第一項、第三百零三條第
    三款分別定有明文。
二、本件公訴意旨另以：被告甲○○飲酒後駕駛ＫＯ－４０８６號自小客車從桃園市
    ○○路往龜山方向行駛，後於同日一時五十分許，行經有號誌燈之該路與民族路
    交口時，果因不勝酒力，致不能控制方向盤，無法為安全之駕駛且未注意紅燈，
    竟與由民族路駛來之由乙○○所駕駛之ＸＲ－８１５９號自小客車發生碰撞，致
    乙○○受傷，因認被告此部分涉犯刑法第二百八十四條第一項之罪嫌。
三、查公訴人起訴被告所犯刑法第二百八十四條第一項前段之過失傷害罪，依同法第
    二百八十七條前段之規定，須告訴乃論，茲據告訴人乙○○於言詞辯論終結前當
    庭撤回告訴，有筆錄記載可稽。依照首開說明，爰依法諭知本件被告被訴過失傷
    害部分不受理之判決。
據上論斷，應依刑事訴訟法第四百五十二條、第二百九十九條第一項前段、第三百零
三條第三款，刑法第一百八十五條之三、第四十一條第一項前段，罰金罰鍰提高標準
條例第二條，判決如主文。
本案經檢察官江苑臻到庭執行職務。
中      華      民      國    九十一    年      九      月     三十     日
                                  臺灣桃園地方法院交通法庭
                                  法      官    江  德  民
右正本證明與原本無異。
如不服本判決，應於判決送達後十日內，向本院提出上訴狀。
                                  法院書記官    常  毓  生
中      華      民      國    九十一    年      九      月     三十     日
附論罪科刑依據之法條：
刑法第一百八十五條之三
服用毒品、麻醉藥品、酒類或其他相類之物，不能安全駕駛動力交通工具而駕駛者，
處一年以下有期徒刑、拘役或三萬元以下罰金。
